---
title: "Entreglable clase 2"
author: "Facundo Díaz Cobos - David Gonzalez"
date: "5/6/2018"
output: html_document
---

```{r setup, include=FALSE}
knitr::opts_chunk$set(echo = TRUE)
```


## Ejercicios. Práctico 1

Los valores correctos estan en la diagonal de la matriz, 98% de precision para unas pocas lineas de R!

+ Mejore el rendimiento utilizando una normalizacion con z-scores provista por la funcion scale() de R.

+ Pruebe algunos valores alternativos de k=1, 5,  11, 15, 21 y seleccione el mejor valor de k.

+ mientras termina su merecido cafe verifique si el resultado cambia utilizando paciente elegidos aleatoriamente para el conjunto de validacion.


## Practico 2: Entregar un Rmd donde se:

- Elija un dataset clasificado de su preferencia y area (domain expertise), aplique un metodo de clustering y/o mixtura de Gaussianas en el mismo.

- Investigue los resultados en el meta parametro $K$ numero de cumulos e investigue posibles procesos de seleccion del mismo.

- Elabore un resumen, y selecione un mejor valor segun el/los criterios aplicados, discuta el significado de los cumulos
encontrados. 

- Comente la influencia de la normalizacion de los datos en los resultados del clustering.

```{r}
# Práctico 1:

ds = iris
summary(ds)
# ds = read.csv("Data.csv")


```

```{r}
# Práctico 2:
# ds = read.csv("Data.csv")


```
