---
title: "Entregable_clase_1"
author: "Facundo Díaz Cobos - David Gonzalez"
output: html_document
---

```{r setup, include=FALSE}
knitr::opts_chunk$set(echo = TRUE)
```
### Integrantes:

- David Gonzales
- Facundo Díaz Cobos

## Practico 1: Entregar un Rmd donde se encuentren todos los vuelos que:
  
- Que arribaron con un retraso de mas de dos horas.
- Volaron hacia Houston (IAH o HOU)
- Fueron operados por United, American o Delta.
- Salieron en Verano (Julio, Agosto y Septiembre)
- Arrivaron mas de dos horas tarde, pero salieron bien.
- Salieron entre medianoche y las 6 am.


---

Leemos los datsets
```{r}
carriers = nycflights13::airlines
carriers
dataset = nycflights13::flights
dataset

summary(dataset)
dim(dataset)
str(dataset)
```

### Vuelos Que arribaron con un retraso de mas de dos horas:
```{r}
arribaron_con_mas_de_dos_horas_de_retraso = subset(dataset, dataset$arr_delay > 120)
arribaron_con_mas_de_dos_horas_de_retraso
```

### Vuelos Que Volaron hacia Houston (IAH o HOU)
```{r}
hacia_houston = subset(dataset, dataset$dest == 'HOU' | dataset$dest == 'IAH' )
hacia_houston
```

### Vuelos Que Fueron operados por United, American o Delta.
```{r}
operados_por_UA_AA_DL = subset(dataset, dataset$carrier == 'UA' | dataset$carrier == 'AA' | dataset$carrier == 'DL')
operados_por_UA_AA_DL
```

### Vuelos Que Arrivaron mas de dos horas tarde, pero salieron bien.
```{r}
arrivaron_tarde_pero_salieron_bien = subset(dataset, dataset$arr_delay > 120 & dataset$dep_delay  <= 0)
arrivaron_tarde_pero_salieron_bien
```

### Vuelos Que Salieron en Verano (Julio, Agosto y Septiembre)
```{r}
salieron_en_verano = subset(dataset, dataset$month == 7 | dataset$month == 8 | dataset$month == 9)
salieron_en_verano
```

### Vuelos Que Salieron entre medianoche y las 6 am.
```{r} 
salieron_entre_medianoche_y_6_am = subset(dataset, dataset$hour >= 0 & dataset$hour <= 5)
salieron_entre_medianoche_y_6_am
```

